臺灣臺中地方法院刑事判決　　　　　　　　　　　　　九十年度訴字第二八五五號
　　公　訴　人　臺灣臺中地方法院檢察署檢察官
　　被　　　告　甲○○
右列被告因妨害自由等案件，經檢察官提起公訴（九十年度偵緝字第六八○號），本
院判決如左：
    主  文
甲○○以非法方法，剝奪人之行動自由，累犯，處有期徒刑陸月，如易科罰金，以
佰元折算壹日。
    事  實
一、甲○○與乙○○二人係夫妻關係，為家庭暴力防治法第三條第一款所定之家庭成
    員；且甲○○曾犯麻醉藥品管理條例案件，經本院以八十五年易字第四五二○號
    判決判處有期徒刑四月，甫於民國八十五年十二月十六日易科罰金執行完畢。猶
    不知悔改，竟於九十年二月十四日凌晨二時許，在其臺中市○○區○○里○○路
    三八七巷二七號住處房間內，因懷疑乙○○與其大哥間有曖昧關係，與乙○○發
    生爭執，乃基於普通傷害之犯意，徒手毆打乙○○臉部，並將房門反鎖不讓乙○
    ○離去，一再逼問乙○○與其大哥關係，期間又徒手毆打乙○○臉部，且向乙○
    ○稱：要讓妳比死還難過，復下樓拿一把菜刀到房間內，作勢揮舞，給予乙○○
    心理之威脅與逼迫，致使乙○○心生畏懼而不敢離去，以此非法方法，剝奪乙○
    ○之行動自由，並致乙○○受有鼻準部瘀血、上下唇擦傷之傷害。嗣於同日上午
    八時許，甲○○母親廖林彩草報警，為警前往處理，始查悉上情。
二、案經乙○○訴由臺中市警察局第五分局報請臺灣臺中地方法院檢察署檢察官偵查
    起訴。
    理  由
一、訊據被告甲○○固坦承有傷害告訴人乙○○之犯行，惟矢口否認有何恐嚇及妨害
    自由之犯行，辯稱：伊沒有關告訴人，伊當時也在房間裏面，告訴人可以自由離
    去，伊也沒有拿菜刀恐嚇告訴人云云。然右開事實，業據告訴人指訴歷歷，並有
    財團法人私立中國醫藥學院附設醫院出具之診斷證明書一紙在卷可資佐證，且據
    當時前往處理員警蕭仕魁所制作之職務報告書記載：被告手持菜刀揮舞，並將房
    間反鎖不讓人進入，且不時反身拍打在房間內之告訴人臉頰，致使告訴人驚慌哭
    泣等語，有該職務報告書在卷可查，則被告當時拿菜刀揮舞脅迫並將房門反鎖，
    告訴人如何能自行離開房間？益見被告確有傷害、恐嚇及妨害自由之犯行，是其
    否認上情，無非飾卸之詞，不足採信，其犯嫌洵堪認定，應依法論科。
二、按在剝奪人之行動自由中，如並有恐嚇危害安全行為，自屬包含於妨害行動自由
    之同一意念之中，而視為剝奪行動自由之部分行為，不發生所謂，低度之恐嚇危
    害安全罪，為高度之剝奪行動自由罪所吸收之問題，最高法院著有七十四年臺上
    字第三四○四號判例可資參照。故核被告甲○○所為係犯刑法第二百七十七條第
    一項傷害罪及同法第三百零二條第一項剝奪他人行動自由罪。其所犯二罪之間，
    有方法目的之牽連關係，依刑法第五十五條之規定，應從較重之剝奪他人行動自
    由罪處斷。被告持菜刀恐嚇行為，自屬包含於妨害行動自由之同一意念中，揆諸
    前揭判例意旨，不另論罪。被告曾犯麻醉藥品管理條例案件，經本院以八十五年
    易字第四五二○號判決判處有期徒刑四月，甫於民國八十五年十二月十六日易科
    罰金執行完畢，此有臺灣高等法院被告全國前案紀錄表、臺灣臺中地方法院檢察
    署刑案資料查註紀錄表各一紙在卷可按，其受有期徒刑之執行完畢，五年內再犯
    有期徒刑以上之罪，為累犯，應依法加重其刑。爰審酌被告與告訴人係夫妻關係
    ，竟暴力相向，及其智識、品性、犯罪目的、動機、手段、告訴人所受之傷勢與
    被告於本院審理時，咆哮公堂，顯吝於自省，犯後態度欠佳等一切情況，量處如
    主文所示之刑，並諭知如易科罰金之折算標準，以示懲警。
據上論斷，應依刑事訴訟法第二百九十九條第一項前段，刑法第三百零二條第一項、
第二百七十七條第一項、第五十五條、第四十七條、第四十一條第一項前段，罰金罰
鍰提高標準條例第一條前段、第二條，判決如主文。
本案經檢察官李斐瑄到庭執行職務
中      華      民      國      九十一      年      二    月    七    日
                                臺灣臺中地方法院刑事第一庭
                                    審判長法  官  林  清  鈞
                                          法  官  鄭  文  祺
                                          法  官  黃  裕  仁
右正本證明與原本無異。
如不服本判決，應於送達後十日內向本院提出上訴狀（須附繕本），上訴於臺灣高等
法院台臺分院。
                                          書記官
中      華      民      國      九十一      年      二    月      七日
附錄論罪科刑法條
刑法第三百零二條第一項
私行拘禁或以其他非法方法，剝奪人之行動自由者，處五年以下有期徒刑、拘役或三
百元以下罰金。
刑法第二百七十七條第一項
傷害人之身體或健康者，處三年以下有期徒刑、拘役或一千元以下罰金。
